臺灣新竹地方法院刑事判決　　　　　　　 94年度易字第145號
公　訴　人　臺灣新竹地方法院檢察署檢察官
被　　　告　吳文獻　男　25歲（民國○○年○○月○日生）
上列被告因贓物等案件，經檢察官提起公訴（93年度偵字第5980
號），本院合議庭裁定進行簡式審判程序，並判決如下：
    主  文
吳文獻收受贓物，處有期徒刑肆月，如易科罰金，以參佰元折算
壹日，變造之丙○○國民身分證上「吳文獻」之照片壹張，沒收
；又故買贓物，處有期徒刑陸月，如易科罰金，以參佰元折算壹
日。應執行有期徒刑捌月，如易科罰金，以參佰元折算壹日，變
造之丙○○國民身分證上「吳文獻」之照片壹張，沒收。
    事  實
一、吳文獻於民國92年10月間某日，在新竹縣湖口鄉湖口火車站
    前，明知真實姓名、年籍不詳綽號為「阿明」之成年男子所
    交付之(1)丁○○國民身分證、駕駛執照各一紙（係丁○○於
    92年9月28日，將之放置在新竹縣湖口鄉○○村○○鄰○○街
    246巷4號住處前之車號JK-2405號自用小客車內而遭竊）；
    (2)己○○國民身分證一紙（係己○○於92年10月1日，將之
    放置在新竹縣湖口鄉新竹工業區○○路旁之車號V2-8870號
    自用小客車內而遭竊）；(3)丙○○國民身分證一紙（係丙○○於92年10月初某日，將之放置在新竹縣湖口鄉新湖國中前
    之車號2P-3040號自用小客車內而遭竊）；(4)戊○○國民身
    分證一紙（係戊○○於92年10月14日，將之放置在新竹縣湖
    口鄉○○路72號前之車號KE-0031號自用小客車內而遭竊）
    ；(5)乙○○國民身分證一紙（係乙○○於不詳時間所失竊）
    ，均係來路不明之贓物，因其當時因案遭通緝中，為免遭警
    察逮捕，竟基於變造國民身分證之目的收受上開證件，隨之
    與上述「阿明」之男子共同基於變造特種文書之犯意聯絡，
    由「阿明」在不詳時間、地點，將上開丙○○國民身分證上
    丙○○之照片換貼上吳文獻之照片而變造國民身分證，足生
    損害於丙○○及管理機關對於個人資料管理之正確性。
二、吳文獻另基於故買贓物之犯意，明知某正確姓名、年籍均不
    詳之「梁天鎮」男子所持有之車號9B-1693號自用小客車（
    為甲○○所有，於92年10月2日上午6時許，在桃園縣桃園市
    ○○街陽明公園旁遭竊），係屬來路不明之贓車，竟仍於92
    年10月間某日，在新竹縣湖口鄉湖口村15鄰16號住處附近，
    以新台幣20,000元之代價購買該車，並改懸掛其父親吳昌瑞
    所有車號EP-6678號車牌二面，供己駕駛使用。嗣於92年11
    月11日下午3時許，在桃園縣楊梅鎮○○路○段636號為警查
    獲，並在上開車輛內扣得陳正鈞之國民身分證及駕駛執照各
    一紙、己○○之國民身分證、經變造之丙○○國民身分證、
    戊○○之國民身分證、乙○○之國民身分證各一紙（均已發
    還各該所有人）。
三、案經新竹市警察局移送臺灣桃園地方法院檢察署呈請臺灣高
    等法院檢察署令轉臺灣新竹地方法院檢察署檢察官偵查起訴
    。
    理  由
一、本件被告吳文獻所犯刑法第349條贓物罪、第212條變造特種
    文書罪，均非死刑、無期徒刑、最輕本刑為3年以上有期徒
    刑之罪或高等法院管轄第一審之案件，被告於本院準備程序
    就被訴事實為有罪之陳述，經本院合議庭認合於刑事訴訟法
    第273條之1之規定，裁定進行簡式審判程序，合先敘明。
二、認定犯罪事實所憑之證據及理由：
（一）被告吳文獻於本院準備程序、審理程序訊問時之自白。
（二）被害人陳正鈞、己○○、丙○○、戊○○、乙○○、甲○○分別於警詢時指述上開證件、車輛失竊之事實。
（三）贓物認領保管收據五紙、車輛竊盜、車牌失竊個別查詢報
      表查詢車輛認可資料一件、查獲現場相片及查扣之陳正鈞
      國民身分證及駕駛執照、己○○之國民身分證、經變造之
      丙○○國民身分證、戊○○之國民身分證、乙○○之國民
      身分證。上開證據經核與被告自白之事實相符，故本件事
      證已臻明確，被告犯行堪予認定。
三、論罪科刑之理由：
（一）核被告吳文獻就犯罪事實一所載變造國民身分證之行為，
      係犯刑法第212條之變造特種文書罪，又其收受贓物，係
      犯刑法第349條第1項之收受贓物罪。
（二）被告與該名姓名、年籍均不詳之「阿明」成年男子間，就
      變造特種文書之犯行，有犯意聯絡及行為分擔，為共同正
      犯。
（三）又被告以一收受贓物之行為，侵害數人之財產法益，為想
      像競合犯。
（四）被告所犯變造特種文書與收受贓物二罪間，有方法結果之
      牽連關係，為裁判上一罪，應從一重之收受贓物罪論處。
（五）至被告就犯罪事實二所載故買贓物之行為，係犯刑法第34
      9條第2項之故買贓物罪。
（六）被告所犯上開收受贓物與故買贓物二罪，犯意各別，罪名
      不同，應予分論併罰。
（七）爰審酌被告素行不佳及犯罪之動機、手段、所生之危害及
      犯罪後坦承犯行，已具悔意，態度尚佳等一切情狀，分別
      量處如主文所示之刑及諭知易科罰金之折算標準，並定應
      執行之刑及諭知易科罰金之折算標準。
（八）變造之丙○○國民身分證上「吳文獻」照片一張，為被告
      所有供犯罪之物，雖未扣案，但無證據證明業已滅失，應
      依刑法第38條第1項第2款之規定沒收。
四、適用之法律：
（一）刑事訴訟法第273條之1、第299條第1項前段。
（二）刑法第28條、第212條、第349條第1項、第2項、第55條、
      第41條第1項、第2項、第50條第5款、第38條第1項第2款
      。
（三）罰金罰鍰提高標準條例第1條前段、第2條。
本案經檢察官宋重和到庭執行職務。
中　　華　　民　　國　　94　　年　　5 　　月　　18　　日
                    刑事第六庭法  官    魏瑞紅
以上正本證明與原本無異。
如不服本判決，應於判決送達後10日內向本院提出上訴狀。
中　　華　　民　　國　　94　　年　　5 　　月　　18　　日
                              書記官    吳月華
附錄本案論罪科刑所適用法條全文：
刑法第212條：
偽造、變造護照、旅券、免許證、特許證及關於品行、能力、服
務或其他相類之證書、介紹書，足以生損害於公眾或他人者，處
1年以下有期徒刑，拘役或300元以下罰金。
刑法第349條
收受贓物者，處3年以下有期徒刑、拘役或500元以下罰金。
搬運、寄藏、故買贓物或為牙保者，處5年以下有期徒刑、拘役
或科或併科1千元以下罰金。因贓物變得之財物，以贓物論。
